【裁判字號】    99,交易,319
【裁判日期】    990928
【裁判案由】    過失傷害
【裁判全文】
臺灣板橋地方法院刑事判決            99年度交易字第319 號
公  訴  人  台灣板橋地方法院檢察署檢察官
被      告  丙○○
上列被告因過失傷害案件，經檢察官提起公訴（98年度偵字第
30617 號），本院判決如下：
    主      文
丙○○因業務上之過失傷害人，處拘役伍拾日，如易科罰金，以
新台幣壹仟元折算壹日。
    事      實
一、丙○○平日以駕駛小貨車送貨為業，為從事業務之人，於98
    年3 月23日下午4 時52分許，駕駛車號４８５６－ＫＵ號自
    用小貨車，沿台北縣新莊市○○路由西往東方向行駛，途經
    樹新路251 號前方路段時，原應注意汽車超車時，前行車減
    速靠邊或以手勢或亮右方向燈表示允讓後，後行車始得超越
    。超越時應顯示左方向燈並於前車左側保持半公尺以上之間
    隔超過，行至安全距離後，再顯示右方向燈駛入原行路線，
    竟疏未注意保持安全間隔即冒然前行，適有甲○○騎駕車號
    ＣＴ５－９７９號重型機車同向行駛在右前方，丙○○駕駛
    之自用小貨車右後車身擦撞甲○○機車左側把手及車身，甲○○因而人車倒地，撞擊乙○○違規併排停放在前之車號８
    ３５１－ＷＭ號自用小客車，致甲○○受有左臉及左膝挫擦
    傷、左胸挫傷、左踝挫擦傷等傷害（乙○○涉嫌過失傷害部
    分業經甲○○撤回告訴，由檢察官為不起訴處分）。丙○○
    於肇事後，在未經有偵查權之機關或公務員發覺前，主動向
    到場處理交通事故之警員承認其為肇事者而接受裁判。
二、案經甲○○訴由台北縣政府警察局新莊分局報告台灣板橋地
    方法院檢察署檢察官偵查起訴。
    理      由
一、本案認定犯罪事實所用之證據，經檢察官、被告丙○○於本
    院審理時同意將該等證據資料列為證據調查，本院審酌上開
    證據資料作成時之情況，並無不適當之情形，且證據力並未
    明顯偏低，依刑事訴訟法第159 條之5 第1 項規定，均應具
    有證據能力。
二、訊據被告故不否認其以駕駛貨車送貨為業，為從事業務之人
    ，有於前開時地與告訴人甲○○發生車禍，甲○○受有上開
    傷害，有於肇事後，留在現場等待警員處理等事實，惟矢口
    否認有何犯行，辯稱：伊是在自己的車道上直行，是甲○○
    從後方擦撞，伊沒有過失云云。
三、本院查：
（一）上揭有關被告係從事業務之人，如何於前開時地與告訴人
      甲○○發生車禍，致告訴人受有傷害等事實，為被告所不
      否認，並經證人甲○○、黃胤原等人於警詢及偵查時證述
      屬實，復有道路交通事故調查報告表、現場圖、現場照片
      等件在卷足憑，應堪信為真實。
（二）按汽車超車時，前行車減速靠邊或以手勢或亮右方向燈表
      示允讓後，後行車始得超越。超越時應顯示左方向燈並於
      前車左側保持半公尺以上之間隔超過，行至安全距離後，
      再顯示右方向燈駛入原行路線，道路交通安全規則第101
      條第1 項第5 款定有明文，被告駕駛自用小貨車自應注意
      上開規定，且依當時情形，並無不能注意之情事，被告應
      注意、能注意，竟不注意，未依規定保持安全間隔即冒然
      超車，以致肇事，被告顯有過失。本案經送台灣省台北縣
      區車輛行車事故鑑定委員會鑑定結果，亦同此認定，有該
      會鑑定報告附卷可稽。
（三）且告訴人車禍後，經送醫治療，確實受有左臉及左膝挫擦
      傷、左胸挫傷、左踝挫擦傷等傷害，有新泰綜合醫院診斷
      證明書在卷可證，是被告之過失行為與告訴人之傷害結果
      間，具有相當因果關係甚明。雖告訴人人車倒地後，再撞
      擊乙○○違規併排停放之自用小客車，乙○○同有過失，
      惟不妨害被告過失責任之成立。
（四）綜上所述，本案事證明確，被告犯行，洵堪認定。被告辯
      稱：伊是在自己的車道上直行，是甲○○從後方擦撞，伊
      沒有過失云云，核與事證不符，不足採信。
三、核被告所為，係犯刑法第284 條第2 項前段之業務過失傷害
    罪。被告於肇事後，在未經有偵查權之機關或公務員發覺前
    ，主動向處理交通事故之警員承認其為肇事者而接受裁判，
    有台北縣政府警察局新莊分局道路交通事故肇事人自首情形
    記錄表在卷可稽，爰依刑法第62條前段規定減輕其刑。
四、爰審酌被告之素行、對本件車禍過失程度、告訴人所受傷勢
    、及犯罪後之態度等一切情狀，量處如主文所示之刑，並諭
    知如易科罰金之折算標準，以示懲儆。
據上論斷，應依刑事訴訟法第299 條第1 項前段，刑法第284 條
第2 項前段、第62條前段、第41條第1 項前段，刑法施行法第1
條之1 ，判決如主文。
本案經檢察官王家春到庭執行職務。
中    華    民    國    99    年    9     月    28    日
                  刑事第七庭  法  官  林 鈺 琅
以上正本證明與原本無異。
如不服本判決，應於收受送達後10日內，向本院提出上訴狀，並
應敘述具體理由；其未敘述上訴理由者，應於上訴期間屆滿後20
日內，向本院補提理由書（均須按他造當事人之人數附繕本），
「切勿逕送上級法院」。
                              書記官  鍾 惠 萍
中    華    民    國    99    年    9     月    28    日
附錄本案論罪科刑法條全文：
刑法第284 條：（過失傷害罪）
  因過失傷害人者，處六月以下有期徒刑、拘役或五百元以下罰
  金，致重傷者，處一年以下有期徒刑、拘役或五百元以下罰金
  。
  從事業務之人，因業務上之過失傷害人者，處一年以下有期徒
  刑、拘役或一千元以下罰金，致重傷者，處三年以下有期徒刑
  、拘役或二千元以下罰金。

司法院資訊處製作；財團法人民間司法改革基金會備份。
